【裁判字號】    98,上易,937
【裁判日期】    990225
【裁判案由】    妨害風化
【裁判全文】
臺灣高等法院高雄分院刑事判決         98年度上易字第937號
上  訴  人
即  被  告  甲○○
選任辯護人  陳忠勝律師
上列上訴人因妨害風化案件，不服臺灣高雄地方法院98年度易字
第628 號中華民國98年10月8 日第一審判決（起訴案號：臺灣高
雄地方法院檢察署98年度偵字第3251號），提起上訴，本院判決
如下：
    主  文
原判決撤銷。
甲○○無罪。
    理  由
一、公訴意旨略以：被告甲○○明知其張貼之影片檔，均為猥褻
    影片，竟基於張貼猥褻影片供人下載、觀覽之犯意，先於不
    詳時間在其使用之中華電信股份有限公司（下稱中華電信公
    司）網路硬碟空間http://callos.my web.hinet.net張貼猥
    褻影片壓縮檔計8 份，再於民國96年12月14日晚上7 時44分
    ，在不詳地點，以代號「甲級流浪漢」登入「洪爺影城網站
    」（http://bbs.bbs-tw.com ），張貼標題為「【H －SMG
    】【影】她長的好像乙級…」，內容提供下載網點及解壓縮
    密碼之文章，供不特定之人得以下載之方式觀覽該猥褻影片
    。嗣為警網路巡邏查獲，因認被告涉犯刑法第235 條第1 項
    之妨害風化罪嫌。
二、按犯罪事實應依證據認定之，無證據不得認定犯罪事實，刑
    事訴訟法第154 條第2 項定有明文。又認定犯罪事實所憑之
    證據，雖不以直接證據為限，間接證據亦包括在內；然而無
    論係直接或間接證據，其為訴訟上之證明，須於通常一般之
    人均不致有所懷疑，而得確信其為真實之程度者，始得據為
    有罪之認定，倘其證明尚未達到此一程度，而有合理性之懷
    疑存在時，即難為有罪之認定。此有最高法院76年度台上字
    第4986號判例可資參照。
三、本件公訴人認上訴人即被告甲○○涉有前開妨害風化罪嫌，
    係以證人許楓珮之證述、警察之職務報告書、中華電信股份
    有限公司函文等，為其主要論據。訊據被告甲○○固不否認
    曾於92年5 月28日以許楓佩之名義向中華電信公司申請帳號
    為「callos」之網路硬碟空間使用，惟矢口否認有何散布猥
    褻影片之犯行，辯稱：伊沒有提供帳號及密碼予他人使用，
    伊於94年6 月大學畢業後就未再使用該帳號，懷疑是在網咖
    以FOXY程式下載遊戲軟體時，被盜用帳號密碼等語。
四、經查：
  (一)警方確於「洪爺影城網站」查獲張貼標題為「【H －SMG 】
    【影】她長的好像乙級…」之猥褻影片；該猥褻影片係經由
    http://callos.myweb.hinet.net 網路硬碟空間張貼，及「
    callos」網路硬碟空間為被告申請使用之事實，為被告所是
    認，並有網路下載資料及猥褻相片可參，及中華電信公司課
    服處第二課服第七作業中心二課7 作字第20080320-002號、
    第00000000-000號、第00000000-000號回覆單（見97年度偵
    字第15812 號卷第15頁、第18至36頁、第41頁至第44頁、98
    年度偵字第32 51 號卷第10頁至第12頁）在卷可稽，是此部
    分事實固可認定。
  (二)惟在「洪爺影城網站」以「callos」之網路硬碟空間張貼前
    開猥褻影片之人係張右承，此業經證人張右承於原審審理中
    證述明確（見原審卷第65頁以下），復有中華電信公司課服
    處第二課服第七作業中心二課7 作字第00000000-000號、第
    000000000000號、第00000000-000號回覆單（見97年度偵字
    第15812 號卷第44頁、第53頁至第55頁、98年度偵字第3251
    號卷第12頁）在卷可參，復參酌證人張右承於96年間確曾有
    多次使用他人網路硬碟空間上傳猥褻影片，並經原審法院判
    處罪刑確定在案之事實，有原審98年度審簡字第280 號判決
    、98年度簡上字第600 號判決（見原審卷第47頁至第51頁）
    在卷足參，足認證人張右承之證詞應可採信，則本件上傳上
    開猥褻影片之人，並非被告應可認定。
  (三)證人張右承於原審審理時雖又證稱：我是透過網路向人借用
    該網路硬碟空間的，我不認識也沒看過借的人，該「callos
    」帳號，是以電子檔案寄給我，寄件人的名字是「靖元」，
    密碼都是電子郵件信箱寄給我的，不可能是論壇留言、即時
    通訊軟體或手機（見原審卷第65頁至第66頁）等語，依其所
    述雖足認該「callos」帳號應係由被告寄交予張右承使用。
    惟本院參酌張右承在原審所述證詞，並未明確提及於向被告
    借用網路硬碟空間之目的即在於上傳猥褻影片，且稱是因自
    己空間太小而借用等語（見原審卷66頁），依其所述情節尚
    難認被告係明知張右承向其借用網路硬碟空間之目的即在於
    上傳猥褻影片，或預見張右承將以該網路硬碟空間上傳猥褻
    影片，且對於此事實之發生並不違背其本意而出借。至於檢
    察官所提出之其他證據，只能證明被告有使用「callos」帳
    號，及張右承曾使用「callos」帳號上傳猥褻影片之事實，
    尚難證明係被告有上傳猥褻影片，或其有幫助張右承上傳猥
    褻影片之故意。
  (四)綜上所述，被告前開所辯，應屬可採，從而公訴人所持之前
    開論據，均無法採為認定被告犯罪之證據；此外，復查無其
    他積極證據足資證明被告有何妨害風化之犯行，被告被訴妨
    害風化罪自屬不能證明。
五、原審未詳為推求，遽為論罪科刑之判決，即有未恰，被告執
    此聲明上訴，指摘原判決不當，為有理由，應由本院將原判
    決撤銷改判，並為被告無罪之判決。
據上論結，應依刑事訴訟法第369 條第1 項前段、第364 條、第
301 條第1 項，判決如主文。
本案經檢察官林敏惠到庭執行職務。

中    華    民    國    99    年    2     月    25    日
                  刑事第一庭    審判長法  官  周賢銳
                                      法  官  徐美麗
                                      法  官  黃仁松
以上正本證明與原本無異。
不得上訴。

中    華    民    國    99    年    2     月    25    日

                                      書記官  林家煜

司法院資訊處製作；財團法人民間司法改革基金會備份。
